臺灣高等法院刑事判決　　　　　 　　 94年度上易字第497 號
上　訴　人　臺灣臺北地方法院檢察署檢察官
上　訴　人
即　被　告　乙○○○
選任辯護人　葉春生律師
上　訴　人
即　被　告　甲○○
選任辯護人　景玉鳳律師
　　　　　　李詩皓律師
上列上訴人因被告傷害案件，不服臺灣臺北地方法院93年度易字
第977 號中華民國93年12月30日第一審判決（起訴案號：臺灣臺
北地方法院檢察署93年度偵字第9147號），提起上訴，本院判決
如下：
    主  文
上訴駁回。
    事實及理由
一、本案經本院審理結果，認第一審以上訴人即被告乙○○○、
    甲○○各犯刑法第277 條第1 項之普通傷害罪，乙○○○並
    因與同案被告林輝村（未據上訴，已確定）具有犯意聯絡及
    行為分擔，為共同正犯，而以共同傷害罪判處有期徒刑月
    ，甲○○判處拘役拾日，並均諭知易科罰金折算之標準為
    三百元折算一日，認事用法及量刑均無不當，應予維持，並
    引用第一審判決書所記載之事實、證據及理由（如附件）。
二、上訴駁回之理由：
(一)檢察官及被告之上訴意旨：
  1.檢察官就被告甲○○部分提起上訴，其意旨略以：原判決僅
    量處被告甲○○拘役三十日，顯屬過輕，參以被告甲○○於
    92年11月16日亦曾與林輝村互毆而經中和市調解委員會成立
    在案，若此輕判，難達懲儆之效；又查案發當日只有小白在
    場，並未看到王錦聰、陳素春，尤以被告甲○○所聲請傳喚
    之證人王錦聰更為不實而違反常理常情之證言，益見被告甲
    ○○未具悔意。
  2.被告乙○○○上訴意旨略以：證人王錦聰於偵查中稱：「當
    天在舞廳打電話」，但於原審審判中卻改稱：「對，我原本
    要打電話，聽到吵聲，就回頭看，當時還沒打電話」等語，
    前後供詞已有不一。況事實上，於舞廳外之公用電話處，並
    無法看到舞廳內所發生之情形；證人白富文於93年6 月9 日
    出庭作證時前即已離職，顯見白富文於原審審理中所稱審理
    時已經離職沒有顧忌乙節，與事實不符。又被告甲○○於另
    案對伊及已判決確定之林輝村起訴請求賠償之金額為新台幣
    （下同）50萬元，已逾伊所請求之20萬元甚多，故白富文於
    原審所稱：之後聽到被告甲○○說對方要求高額賠償，其不
    服氣云云，顯失其憑信性；又證人陳素春之證言並不能證明
    伊有毆打甲○○之行為。至告訴人即被告甲○○之指訴前後
    不一，亦不足以證明伊有毆打之行為。
  3.被告甲○○上訴意旨略以：本案係先有乙○○○之現在不法
    侵害行為，伊始就該現在繼續之侵害為拉扯之防衛行為，原
    審未就原審證人之證詞詳加審酌，遽認伊與乙○○○間有互
    毆行為，而非得以正當防衛論，實屬違誤；又本件告訴人乙
    ○○○提供之驗傷單為事發後三日所檢驗，復據原審函查三
    重醫院無法判別究為新傷或舊傷，是該等驗傷單所載之傷勢
    ，是否於93年2 月24日造成者，即非無疑。
(二)惟查：
  1.本案發生於台北市○○區○○街115 號5 樓之凱帝舞廳，於
    5 樓電梯至舞廳入口前確有一投幣式之公用電話乙節，業據
    同案被告林輝村於原審以證人身分具結證述在卷（原審卷第
    83頁反頁），雖林輝村同時亦稱：因公用電話靠牆壁，舞廳
    內之情形完全看不到云云（詳見上開同頁筆錄），然其亦供
    證：被告甲○○與乙○○○追到外面打，服務台售票處等語
    （原審卷第85頁）。顯見被告甲○○與乙○○○二人互毆之
    地點，已靠近舞廳入口處，證人王錦聰於舞廳門口樓梯處公
    用電話旁邊旁，自非無法目賭被告二人之情況。被告乙○○
    ○指稱在公用電話處無法看到舞廳內之情形云云，容與證人
    王錦聰證述之其所目擊本案發生之地點無涉。另證人王錦聰
    雖於偵查中稱：「當天在舞廳打電話」，而原審審判中稱：
    「對，我原本要打電話，聽到吵聲，就回頭看，當時還沒打
    電話」等語，然此，或係於偵查中陳述較為簡略，而於原審
    經檢察官及辯護人以交互詰問方式詰問後，始得以完整之陳
    述，且觀諸其陳述之情節，亦難認其前後陳述有何供述互歧
    之處。是被告乙○○○據此指稱證人王錦聰所言不實云云，
    顯有圖以誤導事實之嫌，又其聲請本院履勘現場，本院認亦
    無必要，附此說明。
  2.被告乙○○○上訴意旨指陳證人白富文於93年6 月9 日偵查
    中作證前即已離職云云，係以偵查卷附之萬華分局93年4 月
    21日對舞廳負責人朱江海所製作之筆錄為據，然證人白富文
    於93年5 月10日即在警局製作筆錄，並於警詢中稱：「現於
    『凱蒂舞廳』擔任服務生」（偵查卷第7 頁），足見證人白
    富文至少迄至93年5 月10日仍在凱蒂舞廳任職無疑，上開朱
    江海警詢筆錄中所言：「『小白』已離職，無法連絡」云云
    ，適足佐證人白富文於原審所供述：我們在裡面服務人員，
    公司不希望我們出來當證人乙節為真（原審卷第90頁反頁）
    ，更可印證證人白富文於原審證述情節較具特別可信性。又
    依證人白富文於原審所證其於原審已無顧慮之原因之一，係
    因被告甲○○告知被告乙○○○要求20萬元，其不服氣等語
    ，顯見證人白富文僅認被告乙○○○之要求不合理，至被告
    甲○○對同案被告林輝村所要求賠償者，是否已逾乙○○○
    之請求，應非證人白富文考量之問題。故被告乙○○○據此
    指摘證人白富文所述不實，亦非可取。
  3.按被告二人所受之傷勢，純係互基於傷害之犯意，而攻擊及
    還手所造成者，此綜觀證人白富文、王錦聰之證述、同案被
    告林輝村於原審之證述及被告二人各自之指述自明。故被告
    甲○○之行為自難認屬正當防衛，而得免其責任。又雖被告
    即告訴人乙○○○於案發三日後始前往三重醫院驗傷（按台
    北縣立醫院三重醫院函復原審之醫院病歷摘要上雖記載「93
    -2-2本院門診」，然經本院再度函詢，該醫院檢送之病歷摘
    要內更正記載為93-2-27門診，有該醫院94年5月16日北縣醫
    歷字第0940003261號函送之乙○○○病歷摘要附於本院卷第
    53頁可按，足見檢附原審之病歷摘要上所載93-2-2應係93-2
    -27 之誤），然兩者相距時間尚短，且乙○○○之病歷上所
    載頭部、下肢、胸壁等受傷部位與被抓扯、毆打之部位互核
    相符，故可認定其傷勢應係被告甲○○所為。被告甲○○僅
    以驗傷時間並非在於案發當日即質疑被告乙○○○之傷勢非
    真，亦無可採。
  4.次按量刑輕重係屬事實審法院得依職權自由裁量之事項，本
    件原審就被告乙○○○及甲○○之傷害犯行，業已審酌乙○
    ○○係與同案被告林輝村共同犯之，所為造成甲○○身體及
    心靈之傷害，犯後均否認犯行之態度，被告甲○○所為亦使
    乙○○○受有身體之傷害，犯後已坦承部分犯行之態度，被
    告二人均無前科，有本院被告全國前案紀錄表各一份在卷足
    參，及其各自之動機、目的、所受之刺激、手段等一切情狀
    ，而量處被告乙○○○有期徒刑月，量處被告甲○○拘役
    拾日，並均諭知易科罰金之折算標準，既已詳酌刑法第57
    條各款所列情狀而未逾法定刑度，且量刑亦稱允洽，檢察官
    上訴意旨空言指摘原審就被告甲○○部分量刑過輕云云，洵
    無可取。
  5.綜上，檢察官及被告二人之上訴均無理由，俱應駁回。
三、據上論結：依刑事訴訟法第368 條判決如主文。
本案經檢察官賴俊雄到庭執行職務。
中　　華　　民　　國　　94　　年　　8 　　月　　9 　　日
　　　　　　　　　刑事第二十庭審判長法　官  陳貽男
　　　　　　　　　　　　　　　　　  法　官  高明哲
　　　　　　　　　　　　　　　　　  法　官  許仕楓
以上正本證明與原本無異。
不得上訴。
                                    書記官  劉貞達
中　　華　　民　　國　　94　　年　　8　　 月　　11　　日
附件：
臺灣臺北地方法院刑事判決　　　　九十三年度易字第九七七號
    公　訴　人　臺灣臺北地方法院檢察署檢察官
    被      告  林輝村
      　　　  　乙○○○
    右一被告
    輔　佐　人　張顯揚
    右一被告
    選任辯護人  葉春生律師
    被      告  甲○○
    右　一  人
    選任辯護人  景玉鳳律師
                藺超群律師
右列被告因傷害案件，經檢察官聲請簡易判決處刑（九十三年度
偵字第九一四七號），本院受理後（九十三年度簡字第一七０九
號），認不宜逕以簡易判決處刑，改依通常程序審理，判決如左
：
    主  文
林輝村、乙○○○共同傷害人之身體，各處有期徒刑月，如易
科罰金，均以佰元折算壹日。
甲○○傷害人之身體，處拘役拾日，如易科罰金，以佰元折
算壹日。
    事  實
一、林輝村與甲○○原係同居男女朋友及長期舞伴，因細故於民
    國九十二年底分手，而因林輝村在位於台北市○○區○○街
    一一五號五樓凱帝舞廳教舞結識前來學舞之乙○○○（在舞
    廳自稱張淑芬），並互為舞伴，後雖經甲○○要求二人斷絕
    往來，但林輝村未予理會，嗣於九十三年二月二十四日上午
    十一時許，甲○○在凱帝舞廳內正與姓名年籍不詳自稱「詹
    老師」之男子跳舞，適乙○○○、林輝村亦相約至該處跳舞
    ，甲○○見到乙○○○，即上前向乙○○○要求其與林輝村
    不要在一起等語，雙方進而有言詞爭執及肢體動作，並自中
    央舞台經過攜伴區一路爭執到入口櫃檯處，詎乙○○○竟基
    於傷害之犯意，揮拳毆打甲○○之臉部一拳，甲○○亦基於
    傷害之犯意，出手拉扯乙○○○之頭髮衣服並用腳踢乙○○
    ○，服務生白富文見狀即趨前勸架，嗣林輝村到入口櫃檯處
    見狀爭執情形，竟先以三字經辱罵甲○○（公然侮辱部分未
    據告訴），復基於與乙○○○共同傷害甲○○之犯意聯絡，
    由林輝村徒手揮拳毆打甲○○之頭、臉頰部位數下，之後，
    林輝村再度進入中央舞台與「詹老師」理論，甲○○亦尾隨
    進入，乙○○○再隨手拾取舞廳內座位上之全罩式安全帽一
    頂欲毆打甲○○之頭部，經舞蹈老師陳素春搶下安全帽隔開
    雙方，並要求離開舞廳方平息。而甲○○因前揭行為受有右
    眼瞼瘀傷、結膜下出血之傷害，乙○○○則受有頭部二乘二
    公分瘀腫、胸部二乘二公分瘀傷、腳部五乘四公分瘀傷之傷
    害。
二、案經被害人甲○○訴請臺灣臺北地方法院檢察署檢察官偵查
    及被害人乙○○○訴由臺北市政府警察局萬華分局報請臺灣
    臺北地方法院檢察署檢察官偵查後聲請簡易判決處刑，本院
    認不宜逕以簡易判決處刑，改依通常程序審理。
    理  由
一、訊據被告三人固均坦承曾於前揭時間進出凱帝舞廳之事實，
    惟均否認有何傷害犯行。被告乙○○○辯稱：伊進入舞廳
    內不到五分鐘，甲○○一看到伊就開此追打，從頭到尾都抓
    住伊的頭髮拖打，還用腳踢，伊根本沒有機會打到甲○○，
    也沒有拿安全帽，安全帽是甲○○拿的云云。辯護人為被告
    乙○○○辯稱：甲○○之傷痕應係九十二年十一月間遭林輝
    村毆打之舊傷，又案發當時僅白富文在場，其餘證人不在場
    云云。被告林輝村辯稱：伊買票進入凱帝舞廳後，見甲○
    ○本來在跟別人跳舞，不到三分鐘，甲○○就從舞台追打乙
    ○○○至台下攜伴區直到入口處，伊看到後，認為她們打架
    與伊無關，就沒有勸架而離開現場，伊並未出手打甲○○，
    又伊與甲○○分手後業已和解，並支付賠償金完畢，各不相
    干，伊係遭甲○○藉機報復云云。被告甲○○辯稱：伊與
    林輝村長期交往，林輝村在去年底打過伊後，兩人和解，林
    輝村本已答應不再跟乙○○○交往，卻又反悔，當日伊向乙
    ○○○稱「林先生不要跟你在一起」，乙○○○就開始打伊
    之頭部、眼睛，伊當時為反抗才亂抓，抓到乙○○○之頭髮
    云云。辯護人則為被告甲○○辯稱：乙○○○之驗傷單距案
    發時間已有三天之久，顯然不實，又被告甲○○僅因被毆後
    曾因反抗有拉扯乙○○○之頭髮，而乙○○○之驗傷單上記
    載頭部瘀腫、胸、腿部瘀傷，與拉扯頭髮顯無任何關聯云云
    。然而：
（一）被告乙○○○、林輝村對告訴人甲○○共同傷害之部分：
    (1)被告乙○○○、林輝村共同毆打被告即告訴人甲○○之事
      實，業據證人即告訴人甲○○證述綦詳，並有證人即凱帝
      舞廳服務生白富文證稱：當時在舞廳入口櫃檯前面看到乙
      ○○○與甲○○發生爭執，兩人從裡面吵到外面，在櫃檯
      那邊吵，互相拉扯，拉頭髮、衣服，乙○○○伸手打甲○
      ○一下，打到眼睛處，甲○○的眼睛因此受傷發紅，伊拉
      開她們後，她們仍繼續在吵，伊沒再管，後來林輝村從裡
      面出來，罵甲○○，伊回頭看時，恰見林輝村打了甲○○
      的頭一下，甲○○因此與林輝村爭吵，當時王錦聰人在外
      面正好要去打公用電話，也有看到。後來林輝村又跑進舞
      場裏找甲○○的舞蹈老師（按即指詹老師）吵架，伊進去
      時，看到林輝村說該老師搶甲○○，還與對方扭打在一起
      ，伊過去勸架，甲○○跟在伊身後也要過去拉，乙○○○
      就順手從舞廳內座位處拿取全罩式安全帽一頂欲打甲○○
      ，伊跟同事陳素春就把安全帽搶下。伊於警詢中因尚在凱
      帝舞廳服務，礙於公司息事寧人之立場，故未提及林輝村
      亦有出手毆打甲○○等語（本院九十三年十二月十三日審
      判筆錄），另證人即舞客王錦聰亦證稱：當時伊站在該舞
      廳門口樓梯處公用電話旁邊，欲打電話，聽到吵架聲，因
      此回頭觀看，看到乙○○○與甲○○從裡面跑出來，乙○
      ○○不知為何先出手打甲○○之眼睛處，甲○○即抓住乙
      ○○○之頭髮，櫃檯處有白富文在，沒多久，林輝村從裡
      面跑出來罵甲○○三字經，並用拳頭毆打甲○○之頭、臉
      頰部位好幾下，打完又跑進去，甲○○及乙○○○都跟進
      去，乙○○○不知從何處拿一頂全罩式黑色安全帽要打甲
      ○○，陳素春在一旁勸她不要並搶下安全帽，伊不認識乙
      ○○○及甲○○，但之前去該舞廳時有見過她們等語（前
      揭審判筆錄），又證人即凱帝舞廳舞蹈老師陳素春證稱：
      伊見到乙○○○手拿安全帽作勢要打甲○○，因此衝過去
      說不能這樣打人，並搶下安全帽，請他們去外面談，不要
      再打架，當時現場很多人，但只有伊、乙○○○及甲○○
      在那邊，林輝村則在打另一舞蹈老師等語（前揭審判筆錄
      ）；而證人白富文、王錦聰均證稱親眼目睹被告乙○○○
      、林輝村先後動手毆打告訴人甲○○之頭、臉部，且三位
      證人均證述被告乙○○○曾手持全罩式安全帽一頂欲再度
      毆打告訴人甲○○，因被阻止始作罷等情，渠等之證言互
      核大致相符，且渠等與被告乙○○○、林輝村均無嫌隙，
      衡情尚無設詞誣陷之必要；另雖證人白富文先前於警詢及
      偵查時所述與審理時並不相符，但證人白富文已陳明於警
      詢及偵查陳述時，因被告林輝村為凱帝舞廳之舞蹈老師，
      礙於舞廳立場有所保留且希望雙方可以用和解方式解決，
      所以有所保留，但之後聽被告甲○○說對方要求高額賠償
      ，加上審理時已經離職沒有顧忌，所以才據實全部說出等
      情，因此，證人白富文前後所證述情節，應以審理時所證
      情節為真實，附此敘明。
    (2)告訴人甲○○受有右眼瞼瘀傷、結膜下出血等傷害之事實
      ，有臺北市立和平醫院九十三年二月二十四日診字第九三
      一二一五二八號診斷書一紙及受傷照片一張在卷足稽，觀
      諸該紙診斷證明書係於案發當日開立，且受傷部位亦與前
      揭證人證稱見被告乙○○○、林輝村毆打告訴人甲○○之
      部位相互吻合，復經本院發函天主教耕莘醫院永和分院調
      取告訴人甲○○於九十二年十一月之病例資料結果，告訴
      人甲○○於九十二年十一月二十三日至該院就診，其左臉
      面腫，有該院九十三年十月一日九十三耕永字第一００二
      號函所附附件及急診室紀錄表一份附卷可參，足見告訴人
      甲○○之左臉舊傷與本次之右臉新傷迥不相同，堪信告訴
      人甲○○確實係因遭被告乙○○○、林輝村共同毆打而受
      傷。又經臺北市政府警察局萬華分局查訪結果，凱帝舞廳
      負責人朱江海陳稱店內並未裝設錄影監視系統，有該分局
      查訪紀錄表一紙在卷足憑（偵字卷第四十四頁），且經本
      院發函中華電信股份有限公司調取設置於凱帝舞廳門外電
      梯旁、編號0000000號公用電話於案發當時之通話
      明細表，該公司表示因已逾資料保存期限而無法提供，有
      該公司台灣北區電信分公司台北南區營運處北南營字第九
      三Ｃ０七００八七三號函一紙在卷可據，本院尚無從藉此
      認定證人之證言有所不實。被告乙○○○雖辯稱當時遭甲
      ○○毆打，自身全無還手餘地，被告林輝村亦辯稱當時見
      二女扭打即行離去，然觀諸前揭證人所言及告訴人甲○○
      之傷勢，應認被告乙○○○、林輝村之辯解，均係避重就
      輕之詞，顯不足採。被告乙○○○毆打甲○○之行為尚未
      完全結束之際，被告林輝村見狀竟未予阻止，反而亦加入
      並動手毆打甲○○，顯見二人間已有犯意聯絡及行為分擔
      ，且二人就當日是否相約跳舞等情，陳述相左（前揭筆錄
      第十頁、第四十一頁），亦徵其證言均互相袒護，顯無足
      採。故被告乙○○○、林輝村之共同傷害行為，均堪以認
      定。
（二）被告甲○○對告訴人乙○○○傷害之部分：
    (1)按正當防衛必須對於現在不法之侵害始得為之，侵害業已
      過去，即無正當防衛可言。至彼此互毆，又必以一方初無
      傷人之行為，因排除對方不法之侵害而加以還擊，始得以
      正當防衛論。故侵害已過去後之報復行為，與無從分別何
      方為不法侵害之互毆行為，均不得主張防衛權，最高法院
      三十年上字第一０四０號著有判例可資參照。次按彼此互
      毆，必以一方初無傷人之行為，因排除對方不法之害而加
      以還擊，始得以正當防衛論。且衡之一般社會經驗法則，
      互毆係屬多數動作構成單純一罪而互為攻擊之傷害行為，
      縱令一方先行出手，而還擊一方在客觀上苟非單純僅對於
      現在不法之侵害為必要排除之反擊行為，因其本即有傷害
      之犯意存在，則對其互為攻擊之還手反擊行為，自無主張
      防衛權之餘地，最高法院八十三年度台上字第四二九九號
      、八十四年度台非字第二０八號亦著有判決足供參考。
    (2)查被告甲○○對於被告即告訴人乙○○○所為之傷害犯行
      ，業經被告甲○○於警詢、偵查及審理中均坦承曾動手抓
      扯告訴人乙○○○之頭髮等情不諱，並有告訴人乙○○○
      於警詢、偵查及審理中指訴遭被告甲○○拉扯其頭髮、用
      腳踢等語綦詳，且有前述證人白富文、王錦聰及被告林輝
      村結證在卷。另告訴人乙○○○受有頭部二乘二公分瘀腫
      、胸部二乘二公分瘀傷、腳部五乘四公分瘀傷等傷害之事
      實，有台北縣立三重醫院北縣重醫診字第九三一七三三號
      驗傷診斷書一紙在卷可參，辯護人雖以案發三天後始前往
      驗傷，難以認定與案發當日之拉扯有關而有所質疑，經本
      院函詢台北縣立醫院三重院區結果，被告乙○○○於九十
      三年二月二日（按應為九十三年二月二十七日）至該院門
      診，紀錄記載為頭部、胸部、右小腿瘀傷，根據病歷內容
      ，無法判定新、舊傷或多少時間，有該院九十三年九月三
      十日北縣醫歷字第０九三０００一九三六號函及病歷摘要
      表一份在卷足稽，雖告訴人乙○○○係在案發三日後始前
      往驗傷，然兩者相距時間尚短，且受傷部位與被抓扯、毆
      打之部位互核相符，堪信其傷勢係遭被告甲○○所為。參
      以當時兩人自舞台爭吵至攜伴區直至門口處開始相互拉扯
      之情節，復參其對於告訴人乙○○○既有醋意而生爭吵，
      堪認該傷勢係被告甲○○於兩人扭打之際還手所致，其辯
      稱係正當防衛云云，尚不可採，是被告甲○○基於傷害告
      訴人乙○○○之犯意，還手攻擊，所為應屬互毆之傷害行
      為，非屬基於防衛意思而得主張正當防衛之範圍。故被告
      甲○○傷害犯行堪以認定。
（三）綜上所述，本件事證明確，被告三人之犯行均堪以認定，
      應予依法論科。至被告林輝村提出之台北縣中和市調解委
      員會調解書及台北縣中和地區農會匯款申請書各一紙，欲
      證明伊與被告甲○○已分手互不相欠等情，係被告林輝村
      先前與被告甲○○爭執之處理，與本案之犯罪事實均無關
      聯性，附此敘明。
二、核被告乙○○○及林輝村所為，均係犯刑法第二百七十七條
    第一項之普通傷害罪。被告乙○○○及林輝村間，有犯意聯
    絡及行為分擔，為共同正犯。而被告甲○○對乙○○○所為
    ，亦係犯刑法第二百七十七條第一項之普通傷害罪。渠等於
    密接時間，在同一地點，以接續意思而互相侵害對方之同一
    法益，均為接續犯。爰分別審酌被告乙○○○及林輝村所為
    ，已造成甲○○之身體及心靈傷害，且犯後均否認犯行之態
    度，被告甲○○所為，亦使乙○○○受有身體傷害，犯後已
    坦承部分犯行之態度，又被告三人均無前科，有台灣高等法
    院被告全國前案紀錄表各一份在卷足參，及其各自之動機、
    目的、所受刺激、手段等一切情狀，分別量處如主文所示之
    刑，並均諭知易科罰金之折算標準。
三、據上論斷，應依刑事訴訟法第二百九十九條第一項前段，刑
    法第二十八條、第二百七十七條第一項、第四十一條第一項
    前段，罰金罰鍰提高標準條例第一條前段、第二條，判決如
    主文。
本案經檢察官陳麗芬到庭執行職務。
中　　華　　民　　國　　九十三　　年　十二　月　三十　日
                        臺灣臺北地方法院刑事第二庭
                            審判長法  官　吳孟良
                                  法  官　劉秀君
                                  法  官　蘇嘉豐
右正本證明原本無異
如不服本判決，應於判決送達後十日內向本院提出上訴狀（應抄
附繕本）。告訴人或被害人如對於本判決不服者，應具備理由請
求檢察官上訴，其上訴期間之計算係以檢察官收受判決正本之日
期為準。
　　　　　　　　　　　　　　　　　書記官　蘇靜紅
中　　華　　民　　國　　九十三　　年　十二　月　三十　日
附錄本案論罪科刑法條全文：
刑法第二百七十七條第一項：
傷害人之身體或健康者，處三年以下有期徒刑、拘役或一千元以
下罰金。
